Suelen Goularte Carvalho

Brasileira, +55 11 99336-7069, suelengcarvalho@gmail.com

Objetivo

Atuar na área de tecnologia da informação como arquiteto de software, especialista ou líder técnico.

Resumo

Arquiteta de software com mais de 8 anos de experiência em programação com grande entusiasmo por desenvolvimento e novas tecnologias.

Excelentes conhecimentos em diferentes linguagens de programação e tecnologias, incluindo Java, .Net, Scala, Ruby, C/C++, Android, tecnologias web e SQL.

FORMAÇÃO ACADÊMICA

2010-2012	Pós-Graduação em Tecnologia da Informação Instituto Tecnológico de Aeronáutica, ITA Título: Padrões Para Implantar Métodos Ágeis Área: Gestão Estratégica de Projetos
2005-2008	Graduação em Análise e Desenvolvimento de Sistemas Faculdade de Tecnologia Diamantes, FATED
2003-2003	Técnico em Processamento de Dados Escola Profissional Nossa Senhora de Fátima, SENAI

FORMAÇÃO COMPLEMENTAR

- 3	
2013	Jenkins: Automação de deploy e Integração Contínua (12h) Caelum
2013	Maven: Gerenciando de dependências (12h) Caelum
2013	Testes de Unidade e TDD (16h) Caelum
2013	Java Web (40h) Caelum
2012	Gerenciamento ágil de projetos de Software com Scrum (20h) Caelum
2012	Otimizando o Fluxo de Trabalho (8h) Virada Ágil - Thought Works

2012	Google Maps Engine (20h) Google
2012	Google Maps API (20h) Google
2012	Google Android Hands On (8h) Tempo Real Eventos
2010	Academia Java (128h) Globalcode
2010	Álgebra Linear (120h) Universidade de São Paulo, USP
2009	Tópicos de Programação (60h) Universidade de São Paulo, USP
2008	Academia .Net (VB, ASP, C# e ADO) (144h) Ká Solutions

Escola Profissional Nossa Senhora de Fátima, SENAI

IDIOMAS

2004

Português Nativo Inglês Avançado

Atuação Profissional

Empresa MapLink

Cargo Arquiteto de Software Período 08/2012 - Atual

Inglês (240h)

Atividades Atuando diretamente na definição de arquitetura e design de web services e bibliotecas mobile Android e iOS do MapLink. Principal responsável pela evolução das

bibliotecas mobile e conteúdo do site dev.maplink.com.br/mobile-api. Atuando diretamente no desenvolvimento da biblioteca Android. Aplicação de integração contínua com Jenkins e Maven, execução automatizada de testes e code review. Estas bibliotecas visam facilitar o uso de serviços web do MapLink em aplicativos

móveis.

Empresa Liberty Seguros — Emphasys Consultoria

Cargo Líder de Projetos Web Período 04/2011 - 07/2012

Atividades — Principal responsável pela evolução do Portal do Segurado, liderando os projetos

desde a análise até a implantação. Os desafios incluiam questões de performance, escalabilidade, segurança da informação e agilidade na entrega dos projetos. Foram utilizadas práticas ágeis sempre considerando o contexto da empresa. O Portal do Segurado é principal software disponibilizado aos segurados Liberty.

Empresa Serasa Experian Cargo Analista de Sistemas Período 10/2010 - 04/2011

Atividades Atuando diretamente na implantação de práticas ágeis. Forte atuação na evolução

de softwares desenvolvidos em JavaEE e C#.Net.

Empresa Liberty Seguros — Stefanini Consultoria

Cargo Analista de Sistemas Sênior

Período 11/06 - 10/2010

Atividades Responsável direta desde o desenvolvimento até a implantação de evoluções e

correções no sistema Affinity Web. O Affinity Web é o principal software de cotação da Liberty. As tecnologias utilizadas foram VB.Net, ASP.NET e Javascript. A arquitetura incluia o conceito de multiplas camadas e software orientado

a serviços (SOA).

Empresa Intersaúde – Emphasys Consultoria

Cargo Analista Programador Pleno

Período 09/2006 - 11/2006

Atividades Atuação no desenvolvimento com Visual Basic e Delphi.

Empresa Signa Logística do E-Business

Cargo Programador Pleno Período 04/2006 - 09/2006

Atividades Desenvolvimento de sistemas utilizando multiplas tecnologias – ASP, VBScript,

Visual Basic, HTML, XML, CSS e JavaScript. Desenvolvimento e manutenção de

stored procedures, triggers em sistemas Oracle e Microsoft SQL Server.

ATUAÇÃO ACADÊMICA

Empresa Caelum Cargo Instrutor

Período 10/2012 – Atual

Atividades Treinamentos dos cursos de Java para Web, Gerenciamento Ágil de Projetos de

Software com Scrum e Desenvolvimento Móvel com Google Android.

Empresa Universidade Bandeirantes, UNIBAN

Cargo Professor

Período 04/2009 - 08/2009

Atividades Professor da disciplina de graduação Desenvolvimento Web.

Empresa Faculdade de Tecnologia Diamantes, FATED

Cargo Professor

Período 06/2008 - 06/2009

Atividades Professor das disciplinas de graduação Desenvolvimento Web e Práticas de Ori-

entação a Objeto com Java.

Empresa Faculdade Paulista de Artes, FPA

Cargo Professor

Período 05/2007 - 07/2007

Atividades Professor da disciplina do curso extracurricular Desenvolvimento Web com PHP.

PARTICIPAÇÕES EM EVENTOS (COMO PALESTRANTE)

2013-07-02	5º GDG Android Meetup Apresentação sobre O bê-a-bá de Widgets
2013-05-07	3º GDG Android Meetup Apresentação Usando o Poder da API Fragments
2013-04-03	DevFestW Apresentação Primeiros Passos com Android
2012-11-30	DevFest Apresentação Esquartejando sua Activity com Fragments
2012-09-06	Agile Brazil Apresentação Padrões Para Implantar Métodos Ágeis
2012-08-04	QConSP Apresentação SOLID em 5 minutos
2012-07-08	TDC - The Developer's Conference Apresentação 7 Padrões Para Implantar Métodos Ágeis
2012-07-05	TDC - The Developer's Conference Apresentação Deixando sua Interface mais Bonita com Shapes
2011-09-25	MiniPLoP Brasil Artigo Padrões Para Implantar Métodos Ágeis